臺灣高等法院刑事判決　　　　　　　　95年度上訴字第4610號
上　訴　人　臺灣板橋地方法院檢察署檢察官
上　訴　人
即　被　告　Ａ○○
　　　　　　　　　　（
法律扶助
律　　師　　鄭成東　律師
上列上訴人因被告強盜等案件，不服臺灣板橋地方法院94年度訴
字第1659號，中華民國95年8月25日第一審判決（起訴案號：臺
灣板橋地方法院檢察署94年度偵字第11874號，移送併案審理案
號：94年度偵字第21407號、第15112號、第17517號、第17831號
、第4753號、第4368號、95年度偵字第6060號），提起上訴，本
院判決如下：
    主  文
原判決關於加重強盜、竊盜、故買贓物部分暨定應執行刑均撤銷
。
Ａ○○共同意圖為自己不法之所有，攜帶兇器而以強暴至使不能
抗拒而取他人之物，累犯，處有期徒刑柒年陸月。又共同連續竊
盜，累犯，處有期徒刑貳年。
被訴故買贓物部分無罪。
其他上訴（傷害人之身體部分）駁回。
撤銷改判有罪部分與上訴駁回部分，應執行有期徒刑拾年。
    事  實
一、Ａ○○前因竊盜案件，經臺灣板橋地方法院以83年度易字第
    3502號判處有期徒刑6月，緩刑5年確定，嗣經撤銷緩刑宣告
    而於民國86年12月13日執行完畢。又同因竊盜案件，經同法
    院以85年度訴字第565號判處有期徒刑7月確定，於86年11月
    23日因假釋期滿未經撤銷而視為執行完畢（以上並不構成累
    犯）。又再因竊盜案件，經同法院以87年度少連訴字第18號
    判處有期徒刑10月確定，於89年1月17日執行完畢。又因偽
    造文書案件，經臺灣臺北地方法院以91年度訴緝字第39號判
    處有期徒刑10月確定，又因竊盜案件，經臺灣板橋地方法院
    以90年度易字第3756號判處有期徒刑6月確定，經與上開宣
    示之有期徒刑10月合併定應執行刑為1年2月，另又因反毒品
    危害防制條例案件，經臺灣板橋地方法院以90年度訴字第16
    03號判處有期徒刑10月確定，經與上開有期徒刑1年2月接續
    執行，甫於92年12月31日執行完畢。另因違反動產擔保交易
    法案件，經臺灣士林地方法院以92年度士簡字第1256號判處
    有期徒刑5月確定，甫於93年8月22日執行完畢（以上則構成
    累犯）。另再因違反毒品危害防制條例案件，經臺灣板橋地
    方法院以94年度簡字第2175號判處有期徒5月確定，甫於95
    年4月14日執行完畢（此部分不構成累犯）。
二、詎Ａ○○經上開刑之宣告與執行後，仍不知悛悔，而為下列
    行為：
  (一)於94年4月20日凌晨2時許，與未○○基於強盜之犯意聯絡，
    共乘未○○所有車號V9-8860號自小客車，至雲林縣西螺鎮
    ○○○路1號「全家便利商店」附近，先由Ａ○○以借廁所
    為由，進入該便利商店了解地形、狀況，隨即於凌晨2時39
    分32秒許，由Ａ○○持其所有，客觀上足以危害他人生命、
    身體，具有危險性，可供兇器使用之開山刀1把（長約35公
    分、未扣案）進入便利商店，以刀抵住店員辰○○左肩，令
    其脫下制服進入廁所，搜括其身上財物，未○○則接續進入
    便利商店穿上該制服喬裝成店員，與進來購物之顧客虛以委
    蛇，以防止顧客發現強盜情事。Ａ○○於強盜取得辰○○皮
    包內新臺幣（下同）8千元及眼鏡1支（市價約5千元）後先
    返回車上，未○○則繼續在店內，搜刮遊戲卡等財物，並等
    候Ａ○○駕車前來接應。嗣於同日凌晨2時45分許警方據報
    趕赴現場，當場逮捕未○○，並扣得未○○所強取之天堂遊
    戲卡32張、華義遊戲卡6張、數位星遊戲卡2張、戲谷遊戲卡
    4張，而Ａ○○則趁隙駕車逃逸。
  (二)另基於意圖為自己不法所有之概括犯意，自94年1月11日起
    至94年7月17日止，連續10次竊取他人之財物，其行為之時
    間、地點、方式與所得財物等，均詳如附表一所示。其中如
    附表一編號1、2之部分，係其與年籍不詳綽號「阿葉」之成
    年男子基於共同犯意聯絡，以敲破自用小客車門鎖及車窗玻
    璃之方式（毀損部分未據告訴），竊取車內財物。
  (三)嗣臺北縣政府警察局板橋分局板橋派出所警員劉佳慶，於94
    年5月25日下午17時50分許執行便衣埋伏勤務，巡邏經過臺
    北縣板橋市○○○路265巷內時，發現被害人甲○○報案遺
    失之車牌EGJ-689號輕型機車，遂將該機車之火星塞取下，
    並在旁埋伏準備於竊嫌取車騎乘時予以逮捕，旋Ａ○○前來
    發動該車，劉佳慶即趨前表明警員身份欲以竊盜罪之準現行
    犯逮捕之際，Ａ○○竟基於妨害公務及傷害之犯意，而與員
    警劉佳慶發生扭打，又以牙齒咬劉佳慶，並持現場撿拾之木
    棍、磚塊攻擊，以此方式對於依法執行職務之公務員施以強
    暴，致劉佳慶受有右耳殼撕裂傷6公分之傷害。
三、案經臺北縣政府警察局、臺北縣政府警察局板橋分局移送臺
    灣板橋地方法院檢察署檢察官偵查起訴與移送併案審判，及
    彰化縣警察局北斗分局報告臺灣雲林地方法院檢察署檢察官
    呈臺灣高等法院檢察署檢察長移轉臺灣板橋地方法院檢察署
    檢察官偵查移送併案審判。
    理  由
壹、程序部分：
一、審判外陳述部分：
    按「被告以外之人於審判外之陳述，雖不符前4條之規定，
    而經當事人於審判程序同意作為證據，法院審酌該言詞陳述
    或書面陳述作成時之情況，認為適當者，亦得為證據；當事
    人、代理人或辯護人於法院調查證據時，知有第159條第1項
    不得為證據之情形，而未於言詞辯論終結前聲明異議者，視
    為有前項之同意。」刑事訴訟法第159條之5定有明文。本件
    被告及辯護人於本院審理中對於附表一所示被害人之警、偵
    訊陳述，乃明確表示對其證據能力無意見（見本院卷第51頁
    ），被告並坦承附表一所示之竊盜犯行不諱，則依上開規定
    被害人警、偵訊所為有關遭竊經過之陳述，應有證據能力。
二、被告警詢刑求抗辯部分：
    雖被告於原審及本院審理中均辯稱：除與未○○所犯下之強
    盜案件外，其餘強盜案件，係遭員警毆打刑求，且有員警教
    導須就所涉四件強盜犯行坦承其中二件才能獲得法官交保云
    云；而被告聲請傳喚之共犯丙○○，亦於本院證述曾目擊被
    告遭警刑求乙情，且經本院勘驗結果「警詢錄音帶二捲之Ａ
    面、Ｂ面均無聲音」（見本院96年1月3日勘驗筆錄）。惟：
    (1)被告對究係何人指導其為上開自白乙節無法說明，是否屬
    實已非無疑，且被告前曾兩度因案入獄服刑，有本院被告前
    案紀錄表在卷可按，其對被告在刑事案件進行中之處遇具有
    相當之經驗，而強盜行為又為罪責極重案件，被告茍未為其
    事，焉有僅因他人之指導即遽為不利自己供述而為坦承之理
    ？此徵諸事理實有未符。(2)另被告於94年7月7日22時30分經
    警逮捕而移送臺灣板橋地方法院檢察署檢察官訊問時，經該
    署法醫診斷結果固確有「右上眼瞼、右顴及右頸挫傷、右肩
    胛、右肩胛下及右背腰部刮挫傷、左肩胛至左拹下刮挫傷、
    胸口挫傷」等傷勢，此有卷附臺灣板橋地方法院檢察署驗傷
    診斷書及相片可參，惟經原審傳喚證人即承辦員警陳延祥、
    林界和與王道民三人到庭調查（見原審卷貳第174至189頁）
    ，其等均具結否認於詢問被告時有刑求或利誘情事，並稱逮
    捕過程中被告騎機車衝撞員警，為完成逮捕任務雙方遂發生
    扭打，被告因此受有傷害，其中Ｇ○○○○亦因此受有左膝
    挫擦傷之傷害，有臺北縣立醫院驗傷診書存卷足憑，此逮捕
    過程亦與被告上開傷勢均為刮挫傷之情形相為合致，堪認被
    告當時係因拒捕而與員警發生掙扎扭打時所致，並非遭警毆
    打刑求。(3)再者被告稱其係訊問時遭受員警刑求：「我被帶
    到警察局的辦公室，有警員拿資料給我看，還有問我強盜的
    案件，然後要我承認犯行，然後警察就打我的眼睛、身體，
    我就承認我有做」（見本院卷第228頁反面），而證人即共
    犯丙○○卻證稱：「在製作筆錄的時候我是沒有看到證人壬
    ○○○○○打被告Ａ○○，但我與被告Ａ○○回租屋處進行
    搜索的時候，就是證人壬○○○○○，有打被告Ａ○○的肚
    子」（同卷第231頁），兩人所述截然不符。是被告上開警
    詢刑求抗辯，應不足採。至被告之警詢自白是否與事實相符
    ，應否採信，乃係另一問題。
貳、實體部分：
一、上訴人即被告之供述與辯解：
    訊據被告Ａ○○對於竊盜及贓物之犯行坦承不諱，供稱：原
    判決附表所載竊盜部分，均係其所犯下無訛，檢察官上訴書
    所載的（即附表一編號7、8、9）實在，伊當時有偷好幾部
    車子的東西，應該有；原判決贓物附表所示之物品都是伊買
    的，但編號10之輕型機車是伊偷的，至檢察官指訴之五件強
    盜犯行，僅伊與未○○一起犯下的該件是確實，其餘四件係
    遭員警刑求而承認，實際並非伊作的，妨害公務部分，則辯
    稱遭警逮捕時，伊並沒有拒捕，也沒有與警員扭打云云。
二、認定犯罪事實所憑之證據及理由：
  (一)強盜部分：
    事實欄二、(一)所載之被告與未○○共同強盜犯行，迭據被告
    Ａ○○於原審及本院審理時自白不諱（見原審卷貳第125、2
    64頁、本院卷第50頁反面、第97頁），核與證人辰○○、未
    ○○於原審所為之證述相互合致，並經原審當庭勘驗便利商
    店監視錄影光碟，由證人即共犯未○○指述：「錄影畫面中
    第一個進入便利商店借廁所的甲男就是被告Ａ○○，跟在後
    面進來並且穿上店員制服的人是我」等情明確（詳見原審卷
    貳第124頁），堪信被告之自白與事實相符，應可採信。而
    刀械係尖銳之物，乃能割破或剌穿非堅硬之物質，如以之攻
    擊人體，客觀上顯足以造成相當之傷害，此為社會周知之事
    實，堪認具殺傷力而足供兇器之使用，共犯未○○於原審羈
    押訊問時曾當庭比劃刀子長度，經測量約35公分（見偵字18
    00號卷第86頁反面），被告於本院審理時亦坦承：伊到雲林
    縣西螺鎮，伊記得伊只有買1把刀等語（見本院卷第229頁反
    面），則該凶器係屬被告所有，長約35公分乙節應可認定。
    又被告持刀抵住被害人辰○○，使其因恐生命、身體遭受侵
    害而依命交付財物或容任其取走財物，則被告持刀相脅之行
    為自屬不法腕力施加之強暴手段，且無論在生理或心理上均
    已達使人不能抗拒之程度，是被告此部份之強盜犯行，事證
    明確。
  (二)竊盜部分（原判決附表二，本院將其改列為附表一，並增入
    編號7至10）：
    附表一編號1至6所示之竊盜犯行，亦據被告於原審及本院審
    理時自白不諱，核與被害人己○○、丁○○、戊○○、Ｅ○
    ○、庚○○與辛○○於警詢及偵查中供述遭竊情節相互一致
    ，另檢察官上訴移送併辦部分（即附表一編號7至9所示之竊
    盜犯行）亦據被告於本院審理時坦承：「檢察官上訴書所載
    的實在，應該有，我當時有偷好幾部車子的東西」等情無訛
    （見本院卷第97頁），並有被害人楊筆翔、癸○○、李錦發
    暨證人劉德盛之警詢證述可參，此外復有上開被害人所書具
    之贓物認領保管單、車籍資料查詢報表、內政部警政署刑事
    警察局94年3月14日刑紋字第0940036667號指紋鑑定報告、
    被告指紋卡與刑事案件證物採紀錄表等件在卷可佐，堪信被
    告之自白與事實相符。又附表一編號10所示之輕型機車（車
    牌號碼為EGJ-689號），係被害人甲○○於94年5月19日晚間
    21時許，在臺北縣中和市○○路345號前失竊，此業據其於
    警詢時陳述甚明（詳見偵字17517號卷第37頁）並為被告所
    不爭執，而被告於警詢先是供稱：該機車係伊向綽號『阿琦
    』之男性友人借來的，於偵查中又改稱：向友人葉哲志所借
    用云云，嗣又改稱是向綽號『阿呆』者所借，伊知道機車是
    『阿呆』偷來的云云（見偵字11874號卷第33、115、179頁
    ）迭次所辯不一，自難信實，迨本院審理時被告始承認「該
    機車是伊偷的」（見本院卷第50頁反面、第97頁反面），此
    核與被害人甲○○前開證述機車遭竊情節相符，並有甲○○
    書具之贓物認領保管單可稽，足證被告於本院自承竊盜，應
    屬可信，是被告如附表一編號1至10所示之竊盜犯行，事證
    亦臻明確，洵可認定。
  (三)傷害與妨害公務部分：
    1.按被告與逮捕警員劉佳慶發生扭打，並以牙齒咬警員劉佳
      慶乙節，迭據證人劉佳慶於偵查及原審審理時證陳明確，
      並提出亞東紀念醫院診斷證明書乙份附卷為憑，而被告前
      於偵查及原審中亦坦承該情無訛，惟先是辯稱：我當時不
      知道他是警察，他拿槍對著我，我會害怕才咬他，是扭打
      約10分鐘後，他才用手銬銬我云云（見偵字11874號卷第
      179至180頁），後又改稱：當時對方有說他是警察，但是
      我叫他拿證件，他沒有拿出來，他一抓我，我以為他是壞
      人，就跟他發生拉扯，並扭打起來云云（見原審卷壹第85
      頁），前後所辯不一，已難信實，迨至本院審理時竟全然
      推否前詞，改稱其並未拒捕，亦無與警員發生扭打云云（
      見本院卷第147頁反面），則被告恣意翻異供詞，冀圖逃
      避刑責之情，至甚明灼。
    2.況當日查獲逮捕之經過，係警員劉佳慶於執行便衣埋伏勤
      務，巡邏經過臺北縣板橋市○○○路265巷內時，發現發
      現如附表一編號10所示之機車係通報失竊之贓車，乃先將
      該車火星塞取下，並在旁埋伏準備於竊嫌取車騎乘時予以
      逮捕，待被告前來欲為發動機車時，即上前表明警察之身
      分並說明該機車係屬贓車，同時取出手銬將被告一手銬住
      欲以竊盜罪之準現行犯逮捕之，正當要銬住另一手時，被
      告突為反抗而與之扭打，復以口咬及持現場檢拾之木棍加
      以攻擊，劉佳慶尚向被告表示再咬就要開槍等語警示，而
      當時其未聽見被告要求出示證件，且事實上亦根本來不及
      出示，此均據證人劉佳慶於原審審理時證陳甚明（詳見原
      審卷貳第170至174頁）。衡以被告既自承竊取該機車（參
      前述），顯「明知」自己所騎乘之機車為失竊車輛，則當
      證人劉佳慶表明係警察且因被告所涉有竊盜罪嫌，而取出
      手銬欲行逮捕之際，被告竟分別以徒手、口咬及持物攻擊
      之方式傷害警員劉佳慶，其意在阻止警員劉佳慶執行逮捕
      準現行犯之職務，以求脫逃，當屬至明，被告此部分犯行
      亦事證明確，應予依法論科。
三、論罪：
  (一)新舊法之比較適用：
  　查刑法部分條文業於94年1月7日日修正，94年2月2日公布，
    於被告行為後之95年7月1日施行。按行為後法律有變更者，
    適用行為時之法律，但行為後之法律有利於行為人者，適用
    最有利於行為人之法律，現行刑法第2條第1項訂有明文。此
    條規定乃與刑法第1條罪刑法定主義契合，而貫徹法律禁止
    溯及既往原則，係規範行為後法律變更所生新舊法律比較適
    用之準據法，是刑法第2條本身雖經修正，但刑法第2條既屬
    適用法律之準據法，本身尚無比較新舊法之問題，應一律適
    用裁判時之現行刑法第2條規定以決定適用之刑罰法律，先
    予辨明。又本次刑法修正之比較新舊法，應就罪刑有關之共
    犯、未遂犯、想像競合犯、牽連犯、連續犯、結合犯，以及
    累犯加重、自首減輕暨其他法定加減原因（如身分加減）與
    加減例等一切情形，綜其全部罪刑之結果而為比較，最高法
    院95年5月23日著有95年度第8次刑庭會議決議可資參照。經
    查：
  　1.被告所涉竊盜罪、妨害公務執行罪及傷害罪之罰金刑部分
    　，其最高額原依罰金罰鍰提高標準條例第1條前段之規定
      提高，修正後罰金罰鍰提高標準條例第1條前段停止適用
      ，並增訂刑法施行法第1條之1，將上開罰金刑之貨幣單位
      改為新臺幣，並提高為30倍，以此計算其金額與修正前之
      金額相同，是罰金刑之最高額部分亦無實質變動，然罰金
      刑之最低額因刑法第33條第5款之修正，由原先經罰金罰
      鍰提高標準條例提高後之銀圓1百元（折合新臺幣3百元）
      ，再提高為新臺幣1千元，自以修正前之規定較輕。是就
      上開本件所涉各法律適用項目綜合比較結果，修法後之規
      定並無有利於行為人之情形，應依刑法第2條第1項前段之
      規定，適用被告行為時之相關規定。
  　2.修正前刑法第28條規定：「二人以上共同實施犯罪之行為
    　者，皆為正犯。」，修正後刑法第28條規定：「二人以上
      共同實行犯罪之行為者，皆為正犯。」。修正後刑法第28
      條規定之共同正犯，基於個人責任原則及法治國人權保障
      ，限於直接從事構成犯罪事實之行為者（含共謀共同正犯
      ），排除「陰謀共同正犯」及「預備共同正犯」之類型，
      是修正後之共同正犯之可罰性要件之範圍業已限縮，應以
      修正後之規定較有利於行為人，惟被告既係直接從事構成
      犯罪事實之行為，則修正前刑法第28條規定，對之亦無不
      利，依「從舊從輕」原則，適用修正前刑法第28條規定。
    3.刑法第55條於94年2月2日修正刪除有關牽連犯之規定，同
      時增訂想像競合犯從一重處斷，但不得科以較輕罪名所定
      最輕本刑以下之刑，並於95年7月1日施行，核屬科刑規範
      事項之變更，依新法第2條第1項規定，比較新、舊法結果
      ，修正後之規定對被告並非有利，應適用修正前刑法第55
      條前段之規定。
    4.修正後刑法第56條已將連續犯之規定刪除，此刪除雖非犯
      罪構成要件之變更，但顯已影響行為人刑罰之法律效果，
      自屬法律有變更，經比較新、舊法結果，仍應適用較有利
      於被告之行為時法律即修正前刑法第56條論以連續犯。
    5.被告行為後，刑法第47條累犯之規定於94年1月7日修正公
      布，並於95年7月1日施行，修正前刑法第47條規定：「受
      有期徒刑之執行完畢，或受無期徒刑或有期徒刑一部之執
      行而赦免後，五年以內再犯有期徒刑以上之罪者，為累犯
      ，加重本刑至二分之一。」修正後刑法第47條第1項規定
      ：「受徒刑之執行完畢，或一部之執行而赦免後，5年以
      內故意再犯有期徒刑以上之罪者，為累犯，加重本刑至二
      分之一。」經比較前述新、舊法結果，修正後規定並未較
      有利於行為人，則應依修正後刑法第2條第1項前段規定，
      適用行為時（即修正前）之法律。
    6.關於定應執行刑之問題，修正前刑法第51條第5款規定：
      「宣告多數有期徒刑者，於各刑中之最長期以上，各刑合
      併之刑期以下，定其刑期。但不得逾二十年。」，而修正
      後刑法第51條第5款規定：「宣告多數有期徒刑者，於各
      刑中之最長期以上，各刑合併之刑期以下，定其刑期。但
      不得逾三十年。」是比較新舊法之結果，依修正後之規定
      ，合併之刑期不得逾30年，較之修法前不得逾20年為重，
      自以修正前之法律較有利於被告。
    7.至於刑法第330條第1項之攜帶兇器加重強盜罪刑，被告行
      為後，均未變更，即無比較適用之問題，非修正後刑法第
      2條第1項所指之法律有變更，即無該條之適用，應依一般
  　　法律適用原則，適用裁判時刑法第330條第1項之規定。
  (二)核被告Ａ○○如事實欄二、(一)之所為，係犯裁判時刑法第33
    0條第1項之攜帶兇器加重強盜罪；如事實欄二、(二)之所為，
    係犯修正前刑法第320條第1項之竊盜罪；如事實欄二、(三)之
    所為，係犯修正前刑法第135條第1項之妨害公務執行罪及同
    法第277條第1項之傷害罪。所犯如事實欄二、(一)之強盜行為
    ，及如附表一編號1、2所示之竊盜犯行，係分別與未○○及
    「阿葉」之男子有犯意之聯絡與行為之分擔，為修正前刑法
    第28條所定之共同正犯。其先後多次竊盜犯行，均時間緊接
    ，方法相同，觸犯構成要件相同之罪，顯均係基於概括犯意
    而為之，為連續犯，應依修正前刑法第56條之規定分別論以
    一罪，並加重其刑。起訴書雖未敘及被告如附表一編號1至3
    、5至9之竊盜犯行，暨將被告附表一編號10之竊盜犯行，誤
    認為贓物犯行（按竊盜罪與贓物罪，二者構成要件迥異，社
    會基本事實並非同一，不得變更起訴法條），惟此與被告已
    起訴論科之部分乃具修正前刑法第56條連續犯之裁判上一罪
    關係，均為起訴效力所及，本院自應依法併為審判。又被告
    所犯上開傷害罪及妨害公務執行罪，係以一個行為而同時觸
    犯二罪名，為想像競合犯，應依修正前刑法第55條前段之規
    定，從其中法定刑較重之傷害罪論處。又所犯上開攜帶兇器
    加重強盜罪、竊盜罪及傷害罪三罪，犯意各別，方法有異，
    行為互殊，應分論併罰，並依修正前刑法第50條之規定定其
    應執行之刑。
  (三)另被告前因竊盜案件，經原審以87年度少連訴字第18號判處
    有期徒刑10月確定，於89年1月17日執行完畢；又因偽造文
    書案件，經臺灣臺北地方法院以91年度訴緝字第39號判處有
    期徒刑10月確定，又因竊盜案件，經原審以90年度易字第37
    56號判處有期徒刑6月確定，經與上開宣示之有期徒刑10月
    合併定應執行刑為1年2月，另又因反毒品危害防制條例案件
    ，經原審以90年度訴字第1603號判處有期徒刑10月確定，經
    與上開有期徒刑1年2月接續執行，甫於92年12月31日執行完
    畢，此有本院被告前案紀錄表乙紙在卷可參，其於有期徒刑
    執行完畢後五年以內再犯本件最重本刑為有期徒刑以上之罪
    ，為累犯，均應依修正前刑法第47條之規定加重其刑。
四、駁回上訴（傷害罪及妨害公務執行罪部分）及撤銷改判（加
    重強盜及竊盜罪部分）暨科刑之理由：
  (一)駁回上訴（傷害罪及妨害公務執行罪部分）之理由：
    原審認被告傷害及妨害公務執行部分罪證明確，適用刑法第
    2條第1項前段、修正前刑法第135條第1項、第277條第1項前
    段，修正前刑法第47條，罰金罰鍰提高標準條例第1條前段
    規定，並審酌被告素行不佳，竟基於妨害公務及傷害之犯意
    ，攻擊依法執行職務之公務員，並致警員受傷，犯罪後態度
    不佳等一切情狀，量處有期徒刑捌月，經核認事用法，並無
    違誤，量刑亦屬妥當。被告上訴意旨仍執陳詞，否認犯罪，
    指摘此部分原判決不當，為無理由，應予駁回。
  (二)撤銷改判（加重強盜及竊盜罪部分）及科刑之理由：
  　另原審就加重強盜及竊盜罪部分據以論罪科刑，固非無據，
    惟：(一)原判決附表一編號1、3、4、5所示強盜案件（本院改
    列為附表二，強盜不另諭知無罪部分），各被害人之嫌犯指
    認程序存有嚴重瑕疵，原判決仍採為論罪依據，顯於法未合
    。被害人Ｂ○○前後指認不一，被害人丑○○之指認，亦存
    有相當疑義（詳下述不另為無罪諭知部分），原判決竟謂其
    指認應與事實相符顯有違誤。(二)被告迭次自白不一，其於警
    詢中稱，地○○部分係其與綽號『阿忠』之男子所共犯，天
    ○○、丑○○部分均係其單獨一人所犯，於偵訊時則稱：天
    ○○、地○○部分，均係與『阿峰』一起去的，嗣又改稱：
    不認識阿忠或阿峰，未與二人共同強盜，至原審羈押訊問時
    又改稱：天○○部分是伊與『阿豐』一起去，只有伊一個人
    進去，『阿豐』騎機車在外面等，地○○部分伊伊跟『阿棋
    』一起去，是『阿棋』進入超商強盜，伊在外面等云云，原
    判決理由援引被告前開於原審羈押訊問時之自白為論據（見
    原判決第04頁第11行以下），未敘明迭次供述差異取捨理由
    已有不當，於論罪時竟又認該兩件強盜犯行為被告一人單獨
    所犯（見原判決第10頁第11至13行），顯有證據與理由之矛
    盾。(三)共犯未○○所有之自小客車（車牌號碼V9-8860號）
    ，當日雖為被告於與未○○犯如事實欄二、(一)所示之強盜案
    件時，所趁隙駕駛逃逸，然之後該車之下落為何？有無轉交
    他人？原審乃疏於調查，逕認該車應仍為被告持有使用，並
    再次充當犯案逃逸交通工具，認定事實顯屬輕率。(四)如附表
    一編號7、8、9所示之竊盜犯行，與附表一之其餘被告竊盜
    犯行，有修正前刑法第56條連續犯之裁判上一罪關係，此部
    份經檢察官上訴移送併辦，為原審未及審酌，亦有未洽。(五)
    原判決附表三編號10所示之輕型機車（車牌號碼EGJ-689號
    ），被告於警詢先是辯稱：向綽號『阿琦』借來的，於偵查
    中又改稱：向友人葉哲志所借用，後又改稱向友人綽號『阿
    呆』所借，迭次所辯不一，顯非事實，原審疏於詳細調查且
    未敘明取捨認定之理由，逕採認被告後述向『阿呆』所借之
    辯解，認定被告此部份係成立收受贓物罪，未與起訴有罪之
    竊盜併予審理，認事用法自有違誤（按：此部份經本院調查
    後，被告已坦承該機車係其所竊取而非收受贓物，本院已改
    列至附表一編號10被告竊盜犯行中）。被告上訴就加重強盜
    罪部分，以附表二所示強盜案件非其所犯，為有理由，就竊
    盜罪部分以原審量刑過重，則無理由，檢察官上訴意旨以原
    判決理由（一）、２、(5)部分，原審係論述如原審判決附表
    一編號五之犯行，但於末行誤載為認定被告確有於如原審判
    決附表一編號四所示之犯行，有改正必要（惟此部分，非被
    告所犯，詳下述），本件判決附表一編號7、8、9所示竊盜
    犯行，未與起訴有罪之竊盜併予審理，原判決附表三編號10
    所示贓物（本院已改列至本件判決附表一編號10），應係竊
    取而非收受贓物，應與起訴有罪之竊盜併予審理，為有理由
    。原判決關於加重強盜及竊盜罪部分既有上開可議之處，自
    應由本院將原判決關於加重強盜及竊盜罪暨定應執行部份予
    以撤銷改判。爰審酌被告有如事實欄所載之前科紀錄（參本
    院被告前案紀錄表），素行不佳，教育程度為國民小學畢業
    ，智識能力並無明顯不足之情形，竟為一己之私利而持刀強
    盜及多次竊盜他人財物，惡性重大，影響社會治安甚鉅，不
    宜輕縱，其於偵審中對犯行供述反覆不一，或一再矢口否認
    ，見事證明確始為坦承，或自白犯行後，又改口否認飾詞狡
    卸，顯見未知悛悔，犯罪後態度不佳等一切情狀，分別量處
    如主文所示之刑。並就撤銷改判有罪部分與上訴駁回部分，
    定其應執行之刑。至被告強盜時所持用之刀械，因未扣案，
    被告復稱已丟棄且復無事證可認現仍存在，參酌此僅屬裁量
    沒收而非法定應為義務沒收之範圍，為免日後檢察官執行上
    實質之困難，爰不併為沒收之宣告，附此敘明。另檢察官上
    訴意旨雖以被告Ａ○○於本案所犯之竊盜行為、贓物行為多
    達13件，時間自94年1月間延續至年7月間，顯然被告已有犯
    罪之習慣，依竊盜犯贓物犯保安處分條例，有諭知被告強制
    工之必要等語，查被告前因竊盜案件，經原審以87年度少連
    訴字第18號判處有期徒刑10月確定，於89年1月17日執行完
    畢；又因竊盜案件，經原審以90年度易字第3756號判處有期
    徒刑6月確定，經與上開宣示之有期徒刑10月合併定應執行
    刑為1年2月，此有本院被告前案紀錄表乙紙在卷可參，再犯
    本判決附表一所示之10件竊盜案件，固可認有犯罪之習慣，
    惟本件被告因犯加重強盜，處有期徒刑柒年陸月，犯連續竊
    盜，處有期徒刑貳年，傷害及妨害公務執行部分，處有期徒
    刑捌月，定應執行有期徒刑長達拾年，以現代獄政，應可收
    教化之效，本院認無再依竊盜犯贓物犯保安處分條例規定諭
    知被告強制工之必要，併予敘明。
五、不另為無罪諭知（被訴強盜）部分：
  (一)公訴暨移送併辦意旨另以：被告Ａ○○基於意圖為自己不法
    所有之概括犯意，持客觀上足供凶器使用之西瓜刀（未據扣
    案）1把，分別於附表二編號1至4所示之時、地，喝令便利
    商店之店員天○○、地○○、Ｂ○○、丑○○交付財物，致
    使天○○四人不能抗拒，Ａ○○遂連續強盜放置於各該商店
    內如附表二所示之財物得逞，因認被告涉有連續強盜犯行，
    而與本院前揭所論被告之強盜犯行，有連續犯之裁判上一罪
    關係云云。
  (二)公訴人認被告Ａ○○亦涉嫌上開四件強盜犯行，無非以被告
    警詢自白及被害人天○○、地○○、Ｂ○○、丑○○之嫌犯
    指認，暨被害人Ｂ○○所述當日歹徒行搶後係駕駛車牌V9-8
    860號自小客車逃逸，而該自小客車乃被告前與未○○共犯
    如事實欄二、(一)所示強盜案件時，趁隙駕駛逃逸之車輛（該
    次未○○不及逃逸而為警當場逮捕），應在被告之保管持有
    中等資為論據。訊之被告則矢口否認上開強盜犯行，辯稱警
    詢自白係遭警刑求而承認云云，辯護人則請求傳喚證人未○
    ○、Ｃ○○以證明被告曾將上開自小開車鑰匙，透過Ｃ○○
    交還予未○○，並未保管及持有該車等語。
  (三)按現行刑事訴訟法並無關於指認犯罪嫌疑人、被告程序之規
    定，如何經由被害人、檢舉人或目擊證人以正確指認犯罪嫌
    疑人，自應依個案之具體情形為適當之處理。依法務部及內
    政部警政署於90年5月、8月頒布之「法務部對於指認犯罪嫌
    疑人程序要點」、「人犯指認作業要點」及「警察機關實施
    指認犯罪嫌疑人程序要領」中之規定，於偵查過程中指認犯
    罪嫌疑人，係採取「選擇式列隊指認」，而非一對一「是非
    式的單一指認」；供選擇指認之數人在外形上不得有重大的
    差異；實施照片指認，不得以單一相片提供指認，並避免提
    供老舊照片指認；指認前應由指認人先陳述嫌疑人的特徵、
    不得對指認人進行誘導或暗示，凡此均為提高指認之正確度
    預防指認錯誤之發生。次按被告之自白為證據之一種，須非
    出於強暴、脅迫、利誘、詐欺或其他不正之方法，且與事實
    相符者，方得採為證據，故被告雖經自白，仍應調查其他必
    要之證據，以察其與事實是否相符，苟無法證明其與事實相
    符，根本即失其證據之證明力，不得採為判斷事實之根據。
    而認定犯罪事實所憑之證據，雖不以直接證據為限，間接證
    據亦包括在內；然而無論直接或間接證據，其為訴訟上之證
    明，須於通常一般之人均不致有所懷疑，而得確信其為真實
    之程度者，始得據為有罪之認定，倘其證明尚未達到此一程
    度，而有合理之懷疑存在時，事實審法院復已就其心證上理
    由予以闡述，敘明其如何無從為有罪之確信，因而為無罪之
    判決，尚不得任意指為違法；最高法院 46年度台上字第809
    號、76年度台上字第4986號分別著有判例。
  (四)經查：
    1.本件並未進行「真人列隊指認」之事實，業據證人即警員
      林界和證述在卷（見本院卷第228頁），且所為之指認乃
      係就照片或被告，進行一對一「是非式的單一指認」，其
      嫌犯指認之程序已有嚴重瑕疵。
    2.況被害人許述立於原審復明確證稱：「（案發當時是否看
      到搶匪面貌？）沒有；（搶案發生後，警察是否帶人讓你
      指認？）沒有，當天我被搶時，很多家店也被搶，抓到人
      後警察有帶我們去看，但是『不是』搶我的那個人；（是
      否確定被告即是搶你的人？）不確定」（見原審卷貳第25
      8頁）。被害人地○○則證稱：「（搶匪是否在庭？）我
      不確定，因為我沒有看清楚搶匪的面貌，但是搶匪瘦瘦的
      有點像在庭的被告，但是我無法確定；（在警局是否有指
      認被告的照片？）有警察到店裡來，照片給我指認」、「
      我當時說很像，警察要我給他一個正確的答案，但是我無
      法確定」（同上卷第107至109頁），則依二人上開所述，
      顯均無法指認被告為強盜之人，尚不足資為被告自白之補
      強證據。
    3.另被害人Ｂ○○於警詢時，經其先陳述歹徒之身高、衣著
      特徵、得手後駕駛逃逸車輛之車牌號碼為V9-8860號後，
      警方即調出該自小客車車主未○○照片供Ｂ○○指認，Ｂ
      ○○乃據照片指認稱「就是搶我超商的人」（詳見偵字95
      52號卷第4頁），嗣於偵查中又指認稱：他身高跟在庭之
      被告差不多，搶我的人臉上有很多痘痘，當時有戴帽子，
      嘴型寬寬的有點像，但是沒辦法確認就是他（指在庭的被
      告）搶的（見他字6529號卷第33頁），迨至原審竟當庭指
      認稱：其偵查中之指認比較正確，即是在庭的被告，就是
      他強盜我的（見原審卷貳第116頁）。則被害人Ｂ○○先
      是於警詢中據照片指認未○○為嫌犯（按：未○○已於案
      發三日前遭警逮捕羈押中），後又稱無法確認在偵查庭的
      被告Ａ○○是否為嫌犯，最後竟於原審當庭指認被告Ａ○
      ○為嫌犯無訛，則其指認之可信性顯值懷疑，自不足資為
      被告自白之補強證據。
    4.又被害人丑○○於原審先是證述：當天大約天快亮的時候
      有7、8個警察帶嫌犯來，我從當天警察帶來的人身高、聲
      音等特徵，可以確定就是當天搶我的人，然嗣經被告詰問
      時竟又稱：「（警察帶我去店內的時候，如何確定我是搶
      匪？）在我店內，我無法完全確定，去警察局聽到你的聲
      音之後，我就完全確定」，前後說法已有不一。又質之被
      告聲音特色，其又證述：「有點沙啞，音調比較低，感覺
      是抽煙很多的人；（搶匪操何口音？）國語，但是有點臺
      灣國語的腔調；（剛才聽被告的聲音，與當天搶匪的聲音
      是否相同？）案發迄今已一年多，現在無法確定，但是警
      察帶被告來的時候，我可以很確定就是搶匪」等語。惟據
      其所描述案發之情，當天搶匪僅講了短短四句話，第一句
      伊忘記了，後來說「不要想搶我的刀子」及要求伊打開收
      銀機講了二次，且其當時係處於害怕及生氣之情緒激動狀
      態，是否能清晰記憶，已非無疑，且所述聲音沙啞、音調
      較低、操臺灣國語腔調，並非被告所獨有唯一性特徵，復
      與證人即事實欄二、(一)所載被害人辰○○證述：向其借廁
      所之人（即被告）操台語口音等情，互不相符（見原審卷
      貳第102頁），又在單一暗示之情形下為指認（即將被告
      以嫌犯身分，帶至店內供其指認），非無發生錯誤之可能
      。再者被害人復證稱：搶匪當時係戴半罩式安全帽及口罩
      ，但其非常清楚看出搶匪之臉型及身高，然歹徒臉型究竟
      為何，則從未見其描述，身高部分亦僅泛謂「跟伊差不多
      高」等語（按：經原審當庭勘驗，被告較高1、2公分），
      嗣經辯護人詰問時，其又稱：「（搶匪既有戴安全帽及口
      罩，大部分的臉都已經被遮住，何以認出？）搶匪的安全
      帽在眉毛以上，口罩遮住人中以下；（你是否看到，搶匪
      的鼻樑有無疤痕？）我的焦點是刀子，我沒有注意看搶匪
      的臉上是否有疤痕，因為我當時要注意我的安全；（你是
      否可以確認搶匪臉上沒有疤痕？）當時我沒有注意」等語
      （以上詳參原審卷2第111至114頁所附證人丑○○交互詰
      問筆錄）。惟查被告Ａ○○鼻樑上有一道橫疤，相當明顯
      （見偵字11 874號卷第118至119頁），被害人既能明確指
      出嫌犯所戴安全帽在眉毛以上，口罩遮住人中以下，足見
      被害人曾仔細觀察過歹徒之臉部，何以反對毫無遮掩一望
      即明之鼻樑上疤痕，無法指陳？則被害人丑○○指認被告
      為當日強盜伊之嫌犯，是否正確殊有疑義，自亦不足資為
      被告自白之補強證據。
    5.再查被告Ａ○○固於與未○○共犯如事實欄二、(一)所示強
      盜案件時，趁隙駕駛未○○所有之車牌號碼V9-8860號自
      小客車逃逸，惟證人未○○曾於本院審理中證稱：「我是
      在94年4月20日被收押的，後來證人Ｃ○○有到雲林看守
      所來會客，證人Ｃ○○約是在94年7、8月間來會客的，證
      人Ｃ○○有跟我講，有人把車子交給證人Ｃ○○，車子現
      停放在台北縣的汐止停車場，當時證人Ｃ○○說完，車鑰
      匙也沒有還給我，是否被告Ａ○○轉告證人Ｃ○○的，我
      也忘記了」等語（見本院卷第98頁反面），則被告辯稱：
      我有與未○○一起進去搶全家便利商店，突然有人進來，
      未○○有拿鑰匙給我，要我去開車接他，當時我出去看到
      未○○被抓，我害怕，我還有看到未○○帶警察過來，我
      就跑掉了，……然後我打電話給未○○的朋友，說未○○
      的車鑰匙在我這裡，然後我在臺北或是板橋還車鑰匙的；
      我約是在案發的隔天就有打給電話給未○○的朋友的（見
      本院卷第99頁正反面）等語，尚非全然無據，自難僅憑被
      害人Ｂ○○曾指述歹徒得手後駕駛車牌V9-8860號自小客
      車逃逸，遽予推論為被告所犯。
    6.抑且，被告迭次自白亦非一致，其於警詢中自白，地○○
      部分係其與綽號『阿忠』之男子所共犯，天○○、丑○○
      部分均係其單獨一人所犯云云（見偵字11874號卷第30至
      31頁，移送併辦之Ｂ○○部分，則始終未據被告自白）。
      迨檢察官偵訊時則稱：天○○、地○○部分，伊都是與伊
      朋友綽號『阿峰』一起去的云云，其餘強盜則部分均予否
      認（見同偵卷第114頁），嗣又改稱：伊不認識阿忠或阿
      峰，其未與該二人共同強盜云云（同偵卷第178頁），至
      原審羈押訊問時又改稱：天○○部分是伊與『阿豐』一起
      去，只有伊一個人進去，『阿豐』騎機車在外面等，地○
      ○部分伊跟『阿棋』一起去，是『阿棋』進入超商強盜，
      伊在外面等云云（見原審聲羈字437號卷第5至6頁）。自
      難僅憑此前後不一之自白，且在無確實之補強證據下，遽
      認被告亦有此部份之強盜犯行。
  (五)綜上所述，尚無積極證據證明公訴意旨所指被告Ａ○○亦犯
    有附表二編號1至4所示之連續強盜犯行，因公訴人認與本院
    前揭所論被告之強盜犯行，有修正前刑法第56條連續犯之裁
    判上一罪關係，爰不另為無罪之諭知。
六、無罪部分（收受贓物）：
    公訴意旨另以：被告Ａ○○明知姓名、年籍不詳、黃○○○
    ○○之友人持有車牌號碼為EGJ-689號之輕型機車，係屬來
    源不明之贓物（為甲○○所有，於94年5月19日21時許，在
    臺北縣中和市○○路345號前遭竊），仍於94年間某日，在
    不詳地點予以收受，從而，認被告亦涉有刑法第349條第1項
    之收受贓物罪嫌云云。惟查：該機車係被告所竊取，業經本
    院調查認定如前（詳參二、(二)所述），又刑法竊盜罪與贓物
    罪之社會基本事實並非同一，社會評價亦不同，法院自無變
    更檢察官所引法條之餘地，上述機車既係被告所竊，即與收
    受贓物之構成要件不符，自不得以該罪相繩。此外，復查無
    其他積極證據，足認被告有公訴人所指訴之收受贓物犯行，
    此部份自應依法諭知被告無罪。
七、應由檢察官另行依法處理之部分：
  (一)竊盜部分：
    1.臺灣板橋地方法院檢察署94年度偵字第17517號併案意旨
      略以：被告另有如附表四所示九次之竊盜犯行，因認被告
      就此亦涉犯刑法第320條第1項之竊盜罪嫌。
    2.按犯罪事實應依證據認定之，無證據不得認定犯罪事實，
      刑事訴訟法第154條第2項定有明文。又犯罪事實之認定，
      應憑真實之證據，倘證據是否真實尚欠明確，自難以擬制
      推測之方法，為其判斷之基礎；而認定犯罪事實之證據係
      指足以認定被告確有犯罪行為之積極證據而言，該項證據
      自須適合於被告犯罪事實之認定，始得採為斷罪資料，最
      高法院53年台上字第656號、29年上字第3105號判例著有
      明文。且刑事訴訟上證明之資料，無論其為直接或間接證
      據，均須達於通常一般之人均不致有所懷疑，而得確信其
      為真實之程度，始得據為有罪之認定，若其關於被告是否
      犯罪之證明未能達此程度，而有合理懷疑之存在，致使無
      從形成有罪之確信，根據「罪證有疑，利於被告」之證據
      法則，即不得遽為不利被告之認定，亦有最高法院76年度
      台上字第4986號判例可稽。其以情況證據（即間接證據）
      斷罪時，尤須基於該證據在直接關係上所可證明之他項情
      況事實，本乎推理作用足以確證被告有罪，方為合法，不
      得徒憑主觀上之推想，將一般經驗上有利被告之其他合理
      情況逕予排除，此觀諸最高法院32年上字第67號判例意旨
      亦甚彰明。
    3.公訴人認被告涉有上開竊盜犯嫌，無非係以如附表四所示
      被害人所為遭竊情節之供述與所出具之贓物認領保管單等
      為其論據。訊之被告堅詞否認有該等竊盜犯行，辯以該等
      物品或係向其友人收受之贓物，或並非其持有而遭查獲之
      物品等語。
    4.經查：如附表四所示被害人為遭竊情節之供述與所出具之
      贓物認領保管單等，固可資為認定該等物品均係遭竊之贓
      物無訛，惟被告取得該等物品是否確係行竊而來，徒據上
      開事證尚不能遽行推斷，不則不無擬制推測之嫌。而其中
      如附表四編號1、3至7等六項物品實係被告基於贓物之認
      識向友人收受而取得，此經被告迭為供陳明確，且檢察官
      曾就附表四編號１之物品於起訴書中認係被告收受之贓物
      ，而以贓物罪嫌起訴。另如附表四編號2、8、9所示之贓
      物，均係警於94年7月7日22時30分許在丙○○身上所起獲
      ，此有臺北縣政府警察局板橋分局94年7月8日北縣警板刑
      字第0940014030號刑事案件移送書、94年7月7日搜索扣押
      筆錄及扣押物品目錄表等在卷可考，既非被告身上扣獲，
      自難認被告就該等物品有何犯行。是以在別無其他明確事
      證可認該等物品確係被告行竊而得之情形下，依前開之說
      明，被告此部分之竊盜犯行尚屬不能證明。
  (二)贓物部分：
    又查如附表三所示之物品，均係遭竊之贓物，此業經被害人
    亥○○、宙○○、玄○○、廖家榮、戌○○、巳○○、范宗
    聖、寅○○、Ｄ○○、卯○○、張琇淩、宇○○、子○○、
    申○○與Ｆ○○於警詢及偵查中供述甚明，雖被告前於偵查
    及原審時已坦承：於購買如附表三編號1至9之物品時，雖認
    識該等物有可能為贓物，然仍予以購買（詳見偵字4368號卷
    第1頁，原審卷貳第6至7頁）等情不諱；復於原審準備程序
    及審判程序中供認：附表三編號10至14所示之物品，係在明
    知為贓物之情形下而為收受等情無隱（見原審卷壹第24頁、
    卷貳第262頁）。另附表五、六所示之物品，分係被告於94
    年1月間某日起至94年3月10日止期間內之某日，及自94年3
    月3日起至同年月5日止期內之某日，在臺北縣三重市重新橋
    下跳蚤市場故買之贓物，亦為被告所坦認，惟檢察官起訴書
    所載之被告明知黃○○○○○之友人持有之車牌號碼為EGJ-
    689號輕型機車，係屬來源不明之贓物仍予以收受之贓物犯
    行，業經本院調查後認定該機車係被告所竊取，而就起訴之
    收受贓物罪依法諭知無罪，是此部份自與本案被告犯行無連
    續犯之裁判上一罪關係，核非本件起訴效力及，本院依法不
    得審究，應由檢察官另為適法之處理，併此敘明。
參、適用法律：
據上論斷，應依刑事訴訟法第369條第1項前段、第364條、第299
條第1項前段、第301條第1項、第368條，刑法第2條第1項前段、
修正前刑法第320條第1項、裁判時第330條第1項，修正前刑法第
28條、第56條、第47條、第51條第5款，罰金罰鍰提高標準條例
第1條前段，判決如主文。
本案經檢察官鄭龍照到庭執行職務。
中　　華　　民　　國　　96　　年　　5 　　月　　11　　日
　　　　　　　　　刑事第十八庭審判長法　官  溫耀源
　　　　　　　　　　　　　　　　　  法　官  陳健順
　　　　　　　　　　　　　　　　　  法　官  邱同印
以上正本證明與原本無異。
強盜部分，如不服本判決，應於收受送達後十日內向本院提出上
訴書狀，其未敘述上訴之理由者並得於提起上訴後十日內向本院
補提理由書（均須按他造當事人之人數附繕本）。
竊盜、妨害公務執行、傷害部分，不得上訴
                                    書記官  莊昭樹
中　　華　　民　　國　　96　　年　　5 　　月　　11　　日
附錄：本案論罪科刑法條全文
中華民國刑法第一百三十五條
對於公務員依法執行職務時，施強暴脅迫者，處三年以下有期徒
刑、拘役或三百元以下罰金。
意圖使公務員執行一定之職務或妨害其依法執行一定之職務或使
公務員辭職，而施強暴脅迫者，亦同。
犯前二項之罪，因而致公務員於死者，處無期徒刑或七年以上有
期徒刑；致重傷者，處三年以上、十年以下有期徒刑。
中華民國刑法第二百七十七條
傷害人之身體或健康者，處三年以下有期徒刑、拘役或一千元以
下罰金。
犯前項之罪因而致人於死者，處無期徒刑或七年以上有期徒刑；
致重傷者，處三年以上十年以下有期徒刑。
中華民國刑法第三百二十條
意圖為自己或第三人不法之所有，而竊取他人之動產者，為竊盜
罪，處五年以下有期徒刑、拘役或五百元以下罰金。
意圖為自己或第三人不法之利益，而竊佔他人之不動產者，依前
項之規定處斷。
前二項之未遂犯罰之。
中華民國刑法第三百三十條
犯強盜罪而有第三百二十一條第一項各款情形之一者，處七年以
上有期徒刑。
前項之未遂犯罰之。
中華民國刑法第三百四十九條
收受贓物者，處三年以下有期徒刑、拘役或五百元以下罰金。
搬運、寄藏、故買贓物或為牙保者，處五年以下有期徒刑、拘役
或科或併科一千元以下罰金。
因贓物變得之財物，以贓物論。
附表一（竊盜部分）：
┌──┬──────┬─────┬─────┬─────┐
│編號│行為時間    │行為地點  │被害人    │竊得財物  │
├──┼──────┼─────┼─────┼─────┤
│ １ │94年1月11日 │臺北縣中和│己○○    │6810-HD自 │
│    │13時10分許  │市○○街  │          │用小客車內│
│    │            │467巷24號 │          │之汽車電視│
│    │            │前        │          │、音響、  │
│    │            │          │          │DVD、測速 │
│    │            │          │          │器、零錢、│
│    │            │          │          │高速公路回│
│    │            │          │          │數票數張等│
│    │            │          │          │          │
├──┼──────┼─────┼─────┼─────┤
│ ２ │94年2月6日  │臺北縣土城│丁○○    │6A-7526號 │
│    │13時許      │市○○街29│          │自用小客車│
│    │            │號前      │          │內之汽車音│
│    │            │          │          │響、高速公│
│    │            │          │          │路回數票數│
│    │            │          │          │張、音樂  │
│    │            │          │          │CD2張及音 │
│    │            │          │          │響傳輸線1 │
│    │            │          │          │條        │
├──┼──────┼─────┼─────┼─────┤
│ ３ │94年2月21日 │臺北縣板橋│戊○○    │G3-9150號 │
│    │10時許      │市○○路  │          │自用小客車│
│    │            │279巷田園 │          │內之高速公│
│    │            │停車場內  │          │路回數票5 │
│    │            │          │          │張、音響1 │
│    │            │          │          │部        │
├──┼──────┼─────┼─────┼─────┤
│ ４ │94年7月7日22│臺北縣板橋│Ｅ○○    │機車駕駛執│
│    │時30分前之某│市○○街45│          │照1紙、國 │
│    │日          │號前      │          │民身分證1 │
│    │            │          │          │紙及現金  │
│    │            │          │          │300元     │
├──┼──────┼─────┼─────┼─────┤
│ ５ │94年6月中旬 │臺北縣板橋│庚○○    │行動電話2 │
│    │某日        │市○○街27│          │支（其中1 │
│    │            │號        │          │支序號為35│
│    │            │          │          │00000000）│
├──┼──────┼─────┼─────┼─────┤
│ ６ │94年6月25日 │臺北縣板橋│辛○○    │提款卡、國│
│    │4時許       │市○○街1 │          │民身分證與│
│    │            │巷巷口    │          │駕駛執照各│
│    │            │          │          │1紙       │
├──┼──────┼─────┼─────┼─────┤
│ ７ │94年2月21日 │臺北縣板橋│楊筆翔    │汽車音響1 │
│    │8時許       │市○○路28│          │部、回數票│
│    │            │7巷田園停 │          │7張       │
│    │            │車場內    │          │          │
├──┼──────┼─────┼─────┼─────┤
│ ８ │94年2月21日 │（同上）  │癸○○    │持石塊敲破│
│    │10時50分許  │          │          │車窗，因車│
│    │            │          │          │內無財物而│
│    │            │          │          │未竊取得逞│
├──┼──────┼─────┼─────┼─────┤
│ ９ │94年2月21日 │（同上）  │林李錦發  │回數票1本 │
│    │10時50分許  │          │          │（張數不詳│
│    │            │          │          │）        │
├──┼──────┼─────┼─────┼─────┤
│ １０ │94年5月19日 │臺北縣中和│甲○○    │車牌號碼為│
│    │21時許      │市○○路34│          │EGJ-689號 │
│    │            │5號前     │          │之輕型機車│
│    │            │          │          │1部       │
└──┴──────┴─────┴─────┴─────┘
附表二（強盜不另諭知無罪部分）
┌──┬──────┬─────┬─────┬─────┐
│編號│時間        │地點      │行為內容  │所得財物  │
├──┼──────┼─────┼─────┼─────┤
│ 一 │94年3月28日 │臺北縣板橋│持客觀上可│現金新臺幣│
│    │5時28分許   │市○○路1 │供兇器使用│（下同）  │
│    │            │段26號統一│長度約70分│1223元    │
│    │            │便利商店  │公之尖刀乙│          │
│    │            │          │支（未扣案│          │
│    │            │          │），喝令店│          │
│    │            │          │員天○○交│          │
│    │            │          │付財物，致│          │
│    │            │          │天○○不能│          │
│    │            │          │抗拒而將店│          │
│    │            │          │內財物交付│          │
│    │            │          │之，Ａ○○│          │
│    │            │          │亦自行取店│          │
│    │            │          │內財物    │          │
├──┼──────┼─────┼─────┼─────┤
│ 二 │94年4月22日 │臺北縣板橋│持客觀上可│電話卡（價│
│    │4時23分許   │市○○○街│供兇器使用│值1300元）│
│    │            │90巷2號Ｏ │長度約30公│、香煙1條 │
│    │            │Ｋ便利商店│分之刀械乙│（價值500 │
│    │            │          │支（未扣案│元）、易付│
│    │            │          │），喝令店│卡（價值  │
│    │            │          │員地○○交│5560元）、│
│    │            │          │付財物，致│國際電話卡│
│    │            │          │地○○不能│（價值3100│
│    │            │          │抗拒而將店│元）及現金│
│    │            │          │內財物交付│1707元    │
│    │            │          │之        │          │
├──┼──────┼─────┼─────┼─────┤
│ 三 │94年4月23日 │臺北縣新莊│持客觀上可│現金2914元│
│    │4時53分許   │市○○路63│供兇器使用│          │
│    │            │號便利商店│長度約30公│          │
│    │            │          │分之刀械乙│          │
│    │            │          │支（未扣案│          │
│    │            │          │），喝令店│          │
│    │            │          │員Ｂ○○交│          │
│    │            │          │付財物，致│          │
│    │            │          │Ｂ○○不能│          │
│    │            │          │抗拒而將店│          │
│    │            │          │內財物交付│          │
│    │            │          │之        │          │
├──┼──────┼─────┼─────┼─────┤
│ 四 │94年5月22日 │臺北縣板橋│持客觀上可│現金12000 │
│    │4時50分許   │市○○○路│供兇器使用│元        │
│    │            │25號新站便│長度約30公│          │
│    │            │利商店    │分之刀械乙│          │
│    │            │          │支（未扣案│          │
│    │            │          │），喝令店│          │
│    │            │          │員丑○○交│          │
│    │            │          │付財物，致│          │
│    │            │          │丑○○不能│          │
│    │            │          │抗拒而搜取│          │
│    │            │          │店內財物  │          │
└──┴──────┴─────┴─────┴─────┘
附表三（應退由檢察官另依法處理─贓物部分）：
┌──┬──────┬─────┬───────┬───┐
│編號│品名及數量  │遭竊時間  │遭竊地點      │被害人│
├──┼──────┼─────┼───────┼───┤
│ １ │高速公路回數│93年10月9 │臺北縣中和市秀│亥○○│
│    │票8張       │日16時許  │朗路3段109巷4 │      │
│    │            │          │號地下一樓內  │      │
├──┼──────┼─────┼───────┼───┤
│ ２ │SOYO汽車音響│94年2月6日│臺北縣土城市金│宙○○│
│    │1部、50元油 │9時30分許 │城路2段200號前│      │
│    │票1張       │          │              │      │
├──┼──────┼─────┼───────┼───┤
│ ３ │CD唱片1張   │94年1月5日│臺北縣中和市復│玄○○│
│    │            │7時50分許 │興路274巷14號 │      │
│    │            │          │地下3樓       │      │
├──┼──────┼─────┼───────┼───┤
│ ４ │NECVOX汽車音│94年2月7日│臺北縣土城市中│廖家榮│
│    │響1部       │13時15分許│央路1段318巷  │      │
├──┼──────┼─────┼───────┼───┤
│ ５ │面額38元之高│94年2月15 │臺北縣中和市永│戌○○│
│    │速公路回數票│日16時許  │和路          │      │
│    │8張         │          │              │      │
├──┼──────┼─────┼───────┼───┤
│ ６ │高速公路回數│94年1月8日│臺北縣中和市景│巳○○│
│    │票5張       │14時30分許│平路999巷1號前│      │
├──┼──────┼─────┼───────┼───┤
│ ７ │手電筒電擊棒│94年1月29 │臺北縣土城市中│范宗聖│
│    │1支         │日8時許   │華路與裕民路口│      │
├──┼──────┼─────┼───────┼───┤
│ ８ │擴音器1台   │94年1月17 │臺北縣土城市青│寅○○│
│    │            │日20時許  │雲路380巷1之1 │      │
│    │            │          │號            │      │
├──┼──────┼─────┼───────┼───┤
│ ９ │行動電話1具 │94年3月3日│臺北市○○○路│Ｄ○○│
│    │（序號：3507│8時30分許 │5段高速公路橋 │      │
│    │00000000000 │          │下空地        │      │
│    │）、手電筒1 │          │              │      │
│    │支          │          │              │      │
├──┼──────┼─────┼───────┼───┤
│ １０ │行動電話1具 │94年7月5日│臺北縣重慶路  │張琇淩│
│    │（序號：3517│17時50分許│193號前       │（放置│
│    │00000000000 │          │              │於張純│
│    │）          │          │              │涓機車│
│    │            │          │              │置物箱│
│    │            │          │              │內）  │
│    │            │          │              │      │
├──┼──────┼─────┼───────┼───┤
│  │行動電話1具 │94年7月6日│臺北縣土城市廣│宇○○│
│    │（序號：3512│17時許    │明路64號前    │      │
│    │00000000000 │          │              │      │
│    │）          │          │              │      │
├──┼──────┼─────┼───────┼───┤
│  │行動電話1具 │94年7月6日│臺北縣樹林市鎮│子○○│
│    │（序號：3501│18時許    │前街3號前     │      │
│    │00000000000 │          │              │      │
│    │）          │          │              │      │
├──┼──────┼─────┼───────┼───┤
│  │行動電話1具 │94年7月7日│臺北縣中和市建│申○○│
│    │（序號：3508│7時45分許 │一路遠東大旁  │      │
│    │00000000000 │          │              │      │
│    │）          │          │              │      │
├──┼──────┼─────┼───────┼───┤
│  │行動電話1 具│94年7月7日│臺北縣中和市中│Ｆ○○│
│    │（序號：3508│7時50分許 │正路700號前   │      │
│    │00000000000 │          │              │      │
│    │）          │          │              │      │
└──┴──────┴─────┴───────┴───┘
附表四（應退由檢察官另依法處理─94年度偵字第17517號）：
┌──┬──────┬─────┬───────┬───┐
│編號│品名及數量  │竊取時間  │行竊地點      │被害人│
├──┼──────┼─────┼───────┼───┤
│ １ │車牌號碼為  │94年5月19 │臺北縣中和市永│甲○○│
│    │EGJ-689號之 │日21時許  │和路345號前   │      │
│    │輕型機車1部 │          │              │      │
├──┼──────┼─────┼───────┼───┤
│ ２ │行動電話3具 │94年6月30 │臺北縣新店市永│乙○○│
│    │（序號分別為│日19時許  │平街口        │      │
│    │000000000000│          │              │      │
│    │、0000000000│          │              │      │
│    │28及00000000│          │              │      │
│    │46708)      │          │              │      │
├──┼──────┼─────┼───────┼───┤
│ ３ │行動電話2具 │94年7月5日│臺北縣重慶路  │卯○○│
│    │其中1支序號 │17時50分許│193號前       │      │
│    │為0000000000│          │              │      │
│    │31999，另一 │          │              │      │
│    │支門號為0918│          │              │      │
│    │717996）    │          │              │      │
│    │            │          │              │      │
├──┼──────┼─────┼───────┼───┤
│ ４ │手提包乙個（│94年7月6日│臺北縣土城市廣│宇○○│
│    │內含序號為35│17時許    │明路64號前    │      │
│    │000000000000│          │              │      │
│    │3之行動電話1│          │              │      │
│    │具、行車執照│          │              │      │
│    │、國民身分證│          │              │      │
│    │、全民健康保│          │              │      │
│    │險卡、駕駛執│          │              │      │
│    │照、金融卡及│          │              │      │
│    │信用卡等物）│          │              │      │
│    │            │          │              │      │
├──┼──────┼─────┼───────┼───┤
│ ５ │行動電話1具 │94年7月6日│臺北縣樹林市鎮│子○○│
│    │（序號：3501│18時許    │前街3號前     │      │
│    │00000000000 │          │              │      │
│    │）、鑰匙1把 │          │              │      │
│    │、提款卡、國│          │              │      │
│    │民身分證及駕│          │              │      │
│    │駛執照      │          │              │      │
├──┼──────┼─────┼───────┼───┤
│ ６ │行動電話1具 │94年7月7日│臺北縣中和市建│申○○│
│    │（序號：3508│7時45分許 │一路遠東大旁  │      │
│    │00000000000 │          │              │      │
│    │）、存摺1本 │          │              │      │
│    │及門禁卡1張 │          │              │      │
├──┼──────┼─────┼───────┼───┤
│ ７ │行動電話1具 │94年7月7日│臺北縣中和市中│Ｆ○○│
│    │（序號：3508│7時50分許 │正路700號前   │      │
│    │00000000000 │          │              │      │
│    │）及國民身分│          │              │      │
│    │證          │          │              │      │
├──┼──────┼─────┼───────┼───┤
│ ８ │行動電話1具 │94年7月7日│臺北縣土城延和│午○○│
│    │（序號：3525│16時15分許│路            │      │
│    │0000000000）│          │              │      │
│    │、行車執照、│          │              │      │
│    │金融卡、存摺│          │              │      │
│    │及印章      │          │              │      │
├──┼──────┼─────┼───────┼───┤
│ ９ │行動電話1具 │94年7月7日│臺北縣永和市得│酉○○│
│    │（序號：3536│20時30分許│和路315號前   │      │
│    │00000000000 │          │              │      │
│    │）          │          │              │      │
└──┴──────┴─────┴───────┴───┘
附表五（應退由檢察官另依法處理─94年度偵字第4753號）：
┌──┬──────────────┬─────────┐
│編號│品                        名│數              量│
├──┼──────────────┼─────────┤
│ １ │ALPINE音響                  │1台               │
├──┼──────────────┼─────────┤
│ ２ │SKINA相機                   │1台               │
├──┼──────────────┼─────────┤
│ ３ │RICOH相機                   │1台               │
├──┼──────────────┼─────────┤
│ ４ │銀狐625測速器               │1台               │
├──┼──────────────┼─────────┤
│ ５ │RADAR測速器                 │1台               │
├──┼──────────────┼─────────┤
│ ６ │掃描者測速器                │1台               │
├──┼──────────────┼─────────┤
│ ７ │疾風測速器                  │1台               │
├──┼──────────────┼─────────┤
│ ８ │望遠鏡                      │1台               │
├──┼──────────────┼─────────┤
│ ９ │三國演義VCD                 │1套（共84集）     │
├──┼──────────────┼─────────┤
│ １０ │音樂CD                      │6套               │
├──┼──────────────┼─────────┤
│  │最近天國的男人VCD片         │1套               │
├──┼──────────────┼─────────┤
│  │手提袋                      │4個               │
├──┼──────────────┼─────────┤
│  │一字起子                    │1支               │
├──┼──────────────┼─────────┤
│  │十字起子                    │2支               │
├──┼──────────────┼─────────┤
│  │斜口鉗                      │1支               │
├──┼──────────────┼─────────┤
│  │剪線鉗                      │1支               │
├──┼──────────────┼─────────┤
│  │尖嘴鉗                      │1支               │
└──┴──────────────┴─────────┘
附表六（應退由檢察官另依法處理─94年度偵字第4368號）：
┌──┬──────────────┬─────────┐
│編號│品                        名│數              量│
├──┼──────────────┼─────────┤
│ １ │人民幣                      │54元              │
├──┼──────────────┼─────────┤
│ ２ │回數票證                    │50張              │
├──┼──────────────┼─────────┤
│ ３ │名片                        │84張              │
├──┼──────────────┼─────────┤
│ ４ │行動電話                    │4支（不含序號為350│
│    │                            │00000000000由顏楊 │
│    │                            │慶領回之行動電話）│
├──┼──────────────┼─────────┤
│ ５ │汽車碼表                    │1個               │
├──┼──────────────┼─────────┤
│ ６ │音響CD盒                    │2個               │
├──┼──────────────┼─────────┤
│ ７ │工具盒                      │2盒               │
├──┼──────────────┼─────────┤
│ ８ │音響擴大機                  │2台               │
├──┼──────────────┼─────────┤
│ ９ │喇叭音響                    │1組               │
└──┴──────────────┴─────────┘
